【裁判字號】    98,易,138
【裁判日期】    980717
【裁判案由】    竊盜
【裁判全文】
臺灣新竹地方法院刑事判決               98年度易字第138號
公  訴  人  臺灣新竹地方法院檢察署檢察官
被      告  乙○○
上列被告因竊盜案件，經檢察官提起公訴（98年度偵字第4447號
），本院判決如下：
    主    文
乙○○竊盜，累犯，處有期徒刑肆月，如易科罰金，以新臺幣壹
仟元折算壹日。扣案之鑰匙壹把，沒收。又竊盜，累犯，處有期
徒刑肆月，如易科罰金，以新臺幣壹仟元折算壹日。扣案之鑰匙
壹把，沒收。應執行有期徒刑柒月，如易科罰金，以新臺幣壹仟
元折算壹日。扣案之鑰匙壹把，沒收。
    事    實
一、乙○○前於民國82年間，因違反肅清煙毒條例案件，經本院
    於82年2 月25日以82年度訴緝字第14號刑事判決判處有期徒
    刑3 年8 月確定，於83年10月1 日假釋出監付保護管束，於
    假釋期間內之84年間，復因違反肅清煙毒條例案件及麻醉藥
    品管制條例等案件，經本院於85年9 月12日以85年度訴字第
    284 號刑事判決各判處有期徒刑4 年、6 月，應執行有期徒
    刑4 年5 月確定，嗣經本院撤銷上揭假釋之宣告，接續執行
    ，復於89年1 月6 日因縮短刑期假釋出監付保護管束。又於
    89、90年間，因各犯竊盜案件，經本院於89年7 月28日以89
    年度易字第418 號、於90年8 月2 日以90年度易字第74號等
    刑事判決，各判決有期徒刑5 月、7 月確定，嗣經接續執行
    殘刑，於93年7 月31日縮短刑期執行完畢出監。又於93年間
    ，因犯竊盜罪案件，經本院於93年11月24日以93年度竹簡字
    第829 號刑事判決判處有期徒刑4 月確定，另於94年間，因
    分別犯贓物罪、竊盜罪等案件，經本院於94年8 月4 日以94
    年度竹簡字第242 號、於94年4 月29日以94年度竹簡字第32
    3 號等刑事判決各判處有期徒刑3 月、5 月確定，並經本院
    於95年1 月5 日以94年度聲字第1239號刑事裁定，定應執行
    有期徒刑8 月確定，上開案件經接續執行，於95年3 月21日
    縮刑期滿執行完畢出監。再因竊盜案件，分別於96年7 月2
    日經本院96年度竹簡字第436 號判決判處有期徒刑5 月；96
    年5 月31日經本院96年度易字第338 號判決判處有期徒刑6
    月確定，嗣經本院96年度聲減字第2022號裁定上揭有期徒刑
    5 月部分減為有期徒刑2 月又15日，應執行有期徒刑8 月又
    15日確定，於97年12月18日執行完畢。詎其仍不知警惕，竟
    意圖為自己不法之所有，欲為代步用，於98年5 月25日下午
    1 時許（起訴書誤載為下午4 時許），在新竹市○區○○路
    219 巷58號旁，以自備機車鑰匙插入機車電門發動方式，竊
    取丙○○所有車牌號碼HPB- 791號重型機車，得手後供己作
    為代步工具，嗣後棄置在新竹市○○路46巷69號旁。又另行
    意圖為自己不法之所有，於98年6 月6 日中午12時30分許至
    下午1 時許間某時（起訴書誤載為上午9 時許），在新竹市
    ○區○○路1 段214 巷33號對面，以上揭相同自備機車鑰匙
    插入機車電門發動方式，竊取甲○○所有車牌號碼F6R-770
    號重型機車，得手後供己作為代步工具。嗣為警於98年6 月
    6 日下午3 時許，在新竹市○區○○路、演藝路口，當場查
    獲乙○○騎駛F6R-770 號重型機車，並扣得上揭自備機車鑰
    匙1 支。乙○○再帶同員警前往新竹市○○路46巷69號旁起
    獲遭竊之HPB -791號重型機車。
二、案經新竹市警察局第一分局報請臺灣新竹地方法院檢察署檢
    察官偵查起訴。
    理    由
一、本件被告乙○○所犯竊盜罪，非死刑、無期徒刑、最輕本刑
    為3 年以上有期徒刑之罪，被告於本院準備程序進行中，就
    被訴事實為有罪之陳述，經本院認合於刑事訴訟法第273 條
    之1 之規定，裁定進行簡式審判程序，合先敘明。
二、上開被告先後2 次以自備鑰匙竊取機車之事實，業據被告於
    警詢、偵查及本院審理中均坦承不諱，且有被害人甲○○、
    丙○○於警詢中之指述在卷，並有贓物認領保管單2 份、查
    獲現場照片7 張、監視錄影翻拍照片2 張、車籍查詢－基本
    資料詳細畫面2 紙在卷可按，復有扣案機車鑰匙1 支可稽，
    足認被告上揭自白與事實相符，本件事證明確，被告上揭前
    後2 次竊盜機車犯行堪予認定。
三、論罪科刑
（一）罪名：核被告所2 次竊盜機車犯行，均係犯刑法第320 條
      第1 項之竊盜罪。
（二）數罪併罰：被告所為上揭2 次竊盜犯行分別係為臨時代步
      所用而分別起意竊盜，犯意各別，行為互殊，應予分論併
      罰之。
（三）累犯：查被告有如事實欄一所述之前案刑事犯罪執行紀錄
      ，有臺灣高等法院被告前案紀錄表1 份附卷可稽，其於上
      開有期徒刑執行完畢後5 年內，故意再犯本件有期徒刑以
      上之罪部分，均應依刑法第47條第1 項之規定，論以累犯
      ，並均加重其刑。
（四）量刑：爰審酌被告前已有數次竊盜前案紀錄，僅為代步之
      用，而任意以竊盜方式侵害他人財產權，實質非難，惟所
      竊取之財物2 部機車均分別為85、年83年份出廠機車之價
      值非鉅，且均已由被害人領回，所生危害已減低，且被告
      自警詢、偵查中乃至本院審理時均坦承犯行，態度良好等
      一切情狀，本院認公訴人於起訴書中具體求處應執行有期
      徒刑1 年6 月，顯然並非相當，故分別量處如主文所示之
      刑，並均定易科罰金之折算標準，同時定其應執行之刑，
      且依司法院釋字第336 、662 號解釋意旨，定易科罰金之
      折算標準，以示懲誡。
（五）沒收：扣案之鑰匙各1 支，為被告所有供本件犯罪所用，
      業據被告供明，應依刑法第38條3 項及同條第1 項第2 款
      宣告沒收。
據上論斷，應依刑事訴訟法第273 條之1 第1 項、第299 條第1
項前段，刑法第320 條第1 項、第47條第1 項、第41條第1 項、
第51條第5 款、第38條第1 項第2 款，刑法施行法第1 條之1 第
1 項、第2 項前段，判決如主文。
本案經檢察官陳玉華到庭執行職務。
中    華    民    國    98    年    7     月    17    日
                  刑事第一庭    法    官  方鴻愷
以上正本證明與原本無異。
如不服本判決應於收受本判決後10日內向本院提出上訴書狀，上
訴書狀應敘述具體理由。上訴書狀未敘述上訴理由者，應於上訴
期間屆滿後20日內補提理由書狀於本院 (均須按他造當事人之人
數附繕本 )「切勿逕送上級法院」。
中    華    民    國    98    年    7     月    17    日
                                書 記 官  周育瑜
附錄本案論罪科刑法條：
中華民國刑法第320條
意圖為自己或第三人不法之所有，而竊取他人之動產者，為竊盜
罪，處5年以下有期徒刑、拘役或5百元以下罰金。
意圖為自己或第三人不法之利益，而竊佔他人之不動產者，依前
項之規定處斷。
前二項之未遂犯罰之。


司法院資訊處製作；財團法人民間司法改革基金會備份。
